【裁判字號】    97,易,684
【裁判日期】    971126
【裁判案由】    違反毒品危害防制條例
【裁判全文】
臺灣新竹地方法院宣示判決筆錄           97年度易字第684號
公訴檢察官  臺灣新竹地方法院檢察署檢察官
被      告  乙○○
指定辯護人  本院公設辯護人甲○○
上列被告因違反毒品危害防制條例案件，經檢察官提起公訴（97
年度毒偵字第1426號）後，聲請改依協商程序而為判決，本院於
中華民國97年11月26日下午5 時在本院刑事第9 法庭宣示判決，
出席職員如下：
法官起立朗讀判決主文、犯罪事實要旨、處罰條文及告以上訴限
制、期間並提出上訴狀之法院，且諭知記載其內容：
一、主  文：
    乙○○施用第二級毒品，累犯，處有期徒刑捌月。扣案之甲
    基安非他命肆包（毛重分別為零點壹公克、零點公克、零
    點肆公克、零點肆公克），均沒收銷燬之。扣案之夾鍊袋伍
    個，均沒收之。
二、犯罪事實要旨：
  (一)乙○○前(1)因施用毒品案件，經本院以87年度毒聲字第13號
    裁定送觀察、勒戒後，認無繼續施用毒品之傾向，由臺灣新
    竹地方法院檢察署檢察官以87年度偵字第3297、3400號為不
    起訴處分確定後；(2)又因施用毒品案件，由本院以87年度毒
    聲字第743 號裁定送觀察、勒戒後，認有繼續施用毒品之傾
    向，經本院以87年度毒聲字第1094號裁定令入戒治處所施以
    強制戒治，嗣其強制戒治處分經評定為合格，無繼續戒治之
    必要，經本院以88年度毒聲字第1188號裁定停止強制戒治，
    所餘期間付保護管束，於88年7 月12日釋放出所，迄90年3
    月22日保護管束期滿視為執行完畢；(3)嗣更犯施用毒品案件
    ，復經本院以89年度毒聲字第2879號裁定令其入戒治處所施
    以強制戒治，嗣其強制戒治處分經評定為合格，無繼續戒治
    之必要，經本院以90年度毒聲字第1655號裁定停止強制戒治
    ，所餘期間付保護管束，詎其復於保護管束期間施用毒品案
    件，經本院以91年度毒聲字第104 號裁定撤銷停止戒治，繼
    續執行強制戒治處分，而於91年8 月23日戒治期滿；刑責部
    分，則經本院以91年度易字第712 號判處有期徒刑9 月確定
    。(4)又於前開強制戒治執行完畢後5 年內之93年7 月間，犯
    施用毒品案件，經本院以93年度訴字第503 號判決就施用第
    一級毒品海洛因部分判處有期徒刑7 月，就施用第二級毒品
    安非他命部分判處有期徒刑6 月，定應執行刑為有期徒刑11
    月確定。(5)再於93年8 月至94年7 月間，復犯施用毒品案件
    ，經本院以94年度訴字第400 號判決就施用第一級毒品海洛
    因部分判處有期徒刑11月，就施用第二級毒品安非他命部分
    判處有期徒刑7 月，定應執行刑為有期徒刑1 年4 月確定。
    (6)另因犯竊盜案件，經本院以94年度易字第319 號判決判處
    有期徒刑1 年3 月確定。(7)又因犯意圖使犯人隱避而頂替罪
    ，經本院以95年度竹簡字第1132號判決判處有期徒刑3 月確
    定。上開(5)(6)(7)各罪，經本院以96年度聲減字第599 號裁定
    減刑為有期徒刑5 月又15日、3 月又15日、7 月15日、1 月
    15日，並定應執行刑為有期徒刑1 年5 月確定，並與上開(4)
    罪接續執行，於96年11月24日縮短刑期執行完畢。
  (二)詎其仍不知悔改，於上開強制戒治執行完畢釋放後5 年內已
    再犯施用毒品案件，猶基於施用第二級毒品甲基安非他命之
    犯意，於97年7 月25日下午1 時許，在其位於新竹縣竹東鎮
    陸豐里7 鄰荳仔埔77號住處，以將甲基安非他命置於玻璃球
    內燒烤吸食煙霧之方式，施用第二級毒品甲基安非他命1 次
    。嗣於同日23時許，在新竹縣橫山鄉○○路○ 段亞洲水泥廠
    前為警攔檢查獲，並扣得第二級毒品甲基安非他命4 包（毛
    重分別為0.1 、0.3 、0.4 、0.4 公克）、夾鍊袋5 個。經
    警採集尿液送驗結果呈安非他命、甲基安非他命陽性反應，
    而查悉上情。
三、處罰條文：
    毒品危害防制條例第10條第2 項、第18條第1 項前段，刑法
    11條、第47條第1 項、第38條第1 項第2 款。
四、扣案之甲基安非他命4 包，毛重分別為0.1 、0.3 、0.4 、
    0.4 公克，係查獲之毒品，為被告乙○○所有，其包裝即夾
    鍊袋因包覆毒品，顯留有該毒品之殘渣，與毒品間已難以分
    析剝離，均為違禁物，應依毒品危害防制條例第18條第1 項
    前段之規定，宣告沒收銷燬之；而扣案之夾鍊袋5 個，係被
    告所有供存放第二級毒品甲基安非他命防止受潮逸漏以便施
    用，且均為被告所有之物，業據其陳明在卷（見本院卷第44
    頁），均應依刑法第38條第1 項第2 款之規定諭知沒收。
五、協商判決除有刑事訴訟法第455 條之4 第1 項第1 款於本訊
    問程序終結前，被告撤銷協商合意或檢察官撤回協商聲請者
    ；第2 款被告協商之意思非出於自由意志者；第4 款被告所
    犯之罪非第455 條之2 第1 項所定得以協商判決者；第6款
    被告有其他較重之裁判上一罪之犯罪事實者；第7 款法院認
    應諭知免刑或免訴、不受理者情形之一，及違反同條第2項
    「法院應於協商合意範圍內為判決；法院為協商判決所科之
    刑，以宣告緩刑或二年以下有期徒刑、拘役或罰金為限」之
    規定者外，檢察官與被告均不得上訴。
六、如有前項得上訴之情形，得自收受宣示判決筆錄送達之日起
    10日內，向本院提出上訴書狀（應附繕本，並請勿「逕送上
    級法院」），上訴於第二審法院。
中    華    民    國    97    年    11    月    26    日
                  刑事第五庭    書記官   蕭惠婷
                                法  官   林佑珊
以上筆錄正本係照原本作成。
中    華    民    國    97    年    11    月    26    日
                                書記官   蕭惠婷
附錄本案論罪科刑法條：
毒品危害防制條例第10條
施用第一級毒品者，處6月以上5年以下有期徒刑。
施用第二級毒品者，處3年以下有期徒刑。


司法院資訊處製作；財團法人民間司法改革基金會備份。
